【裁判字號】    97,裁,2156
【裁判日期】    970331
【裁判案由】    土地增值稅
【裁判全文】
最  高  行  政  法  院  裁  定
                                     97年度裁字第02156號
抗  告  人  甲○○
訴訟代理人  陳昆明  律師
上列抗告人因與相對人乙○○○○○（原臺南市稅捐稽徵處）間
土地增值稅事件，抗告人不服中華民國96年6月12日高雄高等行
政法院96年度訴字第271號裁定，提起抗告。本院裁定如下：
    主  文
抗告駁回。
抗告訴訟費用由抗告人負擔。
    理  由
一、按撤銷訴訟之提起，應於訴願決定書送達後2個月之不變期
    間內為之，為行政訴訟法第106條第1項前段所明定，若逾越
    2個月之法定不變期間而提起行政訴訟，自為法所不許。
二、抗告意旨略謂：抗告人訴願補充理由書所載「臺南市○○區
    ○○路690號」係抗告人之通訊地址，並非供居住之處所，
    如有送達文件，仍應送達予抗告人本人，如非本人收受，則
    應由代收人簽名。抗告人係居住於臺南縣七股鄉榔村榔
    60號，並不居住在臺南市○○區○○路690號，民國95年12
    月13日抗告人並不在此處，不可能由「本人」收受送達本件
    訴願決定書。郵務人員未將郵件送交抗告人本人，而由他人
    代為蓋用抗告人之印章，卻未由代收人簽章，反而在臺南市
    政府送達證書上「已將文書交與應受送達人」及「本人」處
    劃有「ˇ」記號，未查驗是否為「本人」，並命提出身分證
    明登記身分證號碼，足證其登載並非確實，其送達顯不合法
    ，自不生送達效力。況抗告人若真於上開日期收受訴願決定
    書，何需於95年12月15日提出訴願補充理由書？原審未加調
    查，自有未當等語，資以論據。
三、經查，本件抗告人因土地增值稅事件，不服臺南市政府95年
    12月1日南市法濟字00000000000號訴願決定，提起本件訴訟
    。原審審理結果以：本件抗告人不服相對人乙○○○○○（
    原名臺南市稅捐稽徵處）95年7月31日南市稅法字第0950022
    8030號復查決定，提起訴願，經臺南市政府於95年12月1日
    以南市法濟字第00000000000號訴願決定駁回其訴願，該訴
    願決定書係於95年12月13日經郵務送達方式，送達至抗告人
    訴願書所載之聯絡地址即臺南市○○區○○路690號，並由
    抗告人本人蓋章收受，此有臺南市政府送達證書原本附訴願
    卷可稽。抗告人雖主張其住所係在臺南縣七股鄉榔村榔
    60號，並非居住於所陳報送達地點，訴願決定書並未合法送
    達於抗告人本人，且於95年12月15日尚提出訴願補充理由書
    等語。然查，本件郵務人員在臺南市政府送達證書之「已將
    文書交與應受送達人」及「本人」處劃有「ˇ」記號，且送
    達證書收件人簽名或蓋章處係加蓋抗告人本人印章，此有前
    開送達證書原本附訴願卷為憑。再由抗告人於收受上開訴願
    決定書後，仍於95年12月15日向臺南市政府提出訴願補充理
    由續（一）書，而該補充理由書上所載抗告人之住所仍為臺
    南市○○區○○路690號，且該補充理由書上所蓋之抗告人
    印文，經該院與上開訴願決定書送達回證上之抗告人印文比
    對結果，兩者印文相吻合，足見上開訴願決定書送達回證上
    所載，該訴願決定書已送達抗告人本人親收乙節，堪予認定
    。至前開訴願補充理由書，僅能證明抗告人於訴願決定書送
    達後仍有提出訴願補充理由書之情事，尚難以此即推論抗告
    人確實未收受訴願決定書，而為抗告人有利之認定。本件訴
    願決定書既已於95年12月13日合法送達抗告人本人，是抗告
    人提起撤銷訴訟之期間，應自95年12月14日起算；又抗告人
    設址於臺南縣，扣除在途期間6日，至96年2月26日（星期一
    ）即已屆滿（因期間末日96年2月19日星期一為農曆大年初
    二，而本年年假連同彈性放假及周六、周日例假日，休至同
    年月25日，故依法順延至上班首日2月26日星期一期間屆滿
    ）。抗告人遲至96年3月27日始向該院提起撤銷訴訟，此有
    該院加蓋於抗告人提出之起訴狀上收文戳記所載日期可考，
    顯已逾2個月法定不變期間，於法未合為由，裁定駁回抗告
    人之訴，揆諸首揭說明，核無違誤。抗告人仍執前詞，提起
    抗告，核無足採。其抗告意旨為無理由，應予駁回。
據上論結，本件抗告為無理由，爰依行政訴訟法第104條、民事
訴訟法第95條、第78條，裁定如主文。
中    華    民    國    97    年    3     月    31    日
                    最高行政法院第六庭
                        審判長法官  林  奇  福
                              法官  葉  百  修
                              法官  藍  獻  林
                              法官  林  清  祥
                              法官  鄭  小  康
以  上  正  本  證  明  與  原  本  無  異
中    華    民    國    97    年    4     月    1     日
                              書記官  章  秀  明


司法院資訊處製作；財團法人民間司法改革基金會備份。
